---
title: "NEX2018 - Homework 2: Throwing problem"
author: "Jiri Franc"
date: "22 listopadu 2018"
output: pdf_document
---

```{r setup, include=FALSE}
knitr::opts_chunk$set(echo = TRUE)
```

# Assignment 

Navrhnete experiment hodu "naplnenym balonkem", ktery zkouma zavislost na 6 faktorech. Predpokladejte, ze vzhledem k omezenym casovym moznostem jste nuceni pouzit $\frac{1}{2}$ fraction design: $2^{6-1}$ popripade $\frac{1}{4}$ fraction design: $2^{6-1}$.

Odezva je vzdalenost nejvzdalnenjsi casti balonku od cary v milimetrech (absolutni hodnota).

## Zkoumane faktory jsou:

 1)  .. hmotnost:   mala 50 g    x velka 100g 
 2)  .. vzdalenost: mala 3 m    X velka 5m
 3)  .. plneni:     kroupy      x mouka
 4)  .. ruka:       dominantni  x nedominantni
 5)  .. pohled:     vidome      x nevidome
 6)  .. stoj:       volny       x na jedne noze

## Pozn k mereni

Pri hodu se zavrenyma ocima, nejdrive zavrete oci, otocte se o 365° dokola a teprve pote hodte at ma tento parametr vliv.

U jakehodvou faktoru ocekavate, ze nebude mit vliv na vysledek? (hmotnost a vzdalenost neuvazujte - ty jsou dopredu oznaceny jako stezejni). Usporadejte si faktory tak, aby v pripade potvrzeni vaseho  predpokladu jste obdrzeli vyseldny design s Resolution IV.

Pokud je vas ve skupine vice, blokujte.  Kazdy z vas provede min. 8 mereni. Pro operatory vytvorte ortogonalni bloky.
Pokud je vas ve skupine pocet neodpovidajici 42^k$, merte vsichni to same a berte bloky jako replikace.

### Dodatecne mereni

Je podezreni, ze vliv "vzdalenosti" a "velikosti" neni linearni. Domerte "center pointy" - urcete vzdalenost a hmotnost jako stred mezi vysokou a nizkou urovni a analyzujte tento  design. V pripade casove tisne predpokladejte, ze vami vybrane promenne, podle kterych jste navrhli generatory, jsou skutecne nevyznamne.


## Navrhnete experiment a odpovezte na nasledujici otazky

 0) Rozhodnete jak stanovite nizkou uroven u vzdalenosti a hmotnosti

 1) Jake jsou pouzite generatory v navrhu a proc jste zvolili prave je?
    Jaka je "trida" - resultion a "zastupna struktura" alias structure pro dany navrh?
    Pokud mate vice operatoru, je efekt tohoto nuinsance faktoru v zastoupeni s nejkaym efektem co nas zajima? 
    Jake je alternativni deleni? (alternativni generatory)?

 2) Spoctete jednotlive efekty (uvedte vcetne zastupne struktury)

 3) zjistete jake faktory a jejich interakce se jevi signifikantni (pouzijete daniel a pareto plot)
    Vytvorte main effects plot, interaction plot, boxploty
    Co se da z danych obrazku vyvodit? Radne okomentujte.

 4) Provedte analyzu rozptylu a validujte vysledny model (bez dodatecnych mereni)

 5)  Pouzijte dodatecne predpoklady a dodatecne mereni ve stredech, 
     a vyvratte, nebo potvrdte linearni zavislost odezvy na vzdalenosti a prumeru.

 6)  Vytvorte regresni model, kde prevedete vzdalenost a prumer z kodovych do numerickych hodnot 
    (ostatni promenne pouzijte dle jejich vyznamnosti)

  7)  Vykreslete contour plot pro prumer a vzdalenost a naleznete optimalni hodnoty v rozmezi 
    (vzdalenost 2m-6m a hmotosti 40g - 110g)


## Odevzdani

Vypracovany report ve formatu pdf, prislusny Rmarkdown Rmd soubor s kodem a namerena data zaslete do 9.12.2017 ve formatu HW2_2017_Jmeno1_Jmeno2_Jmeno3.PDF (R, csv)



```{r, echo=FALSE}
#Instalation of required libraries
library(car)        
library(lattice)    
library(MASS)
library(scatterplot3d)
library(FrF2)           

k=7
n_rep=1
n_oper=2

designHW          <-  FrF2(2^(k-2), k, replications = n_rep, randomize = T, seed = c(42),
                            factor.names = LETTERS[1:k])
#summary(designHW)
designHW <- add.response(designHW,c(1:32))
```
 Summary

Have a fun ;)